# 待执行合同转让

提问人：小飞 111111 时间：2020-04-07 08:05:24
请教陈版主：
航运公司（A公司）有一个在建船舶项目（由C船厂建造），建造合同合同金额为 800 万元。
现在A公司与B融资租赁公司签订合同，将A公司与C船厂的建造合同以最新的造船市价 1000 万转给B融资租赁公司，同时与B融资租赁公司签订 10 年期租赁合同，转让合同签定后，原建造合同与A公司无关。回租行为与出售行为均为公允价值。
请问：新旧收入准则及新旧租赁准则下，应该如何对转让建造合同溢价 1000 万-800万进行会计处理，谢谢！

回答人：chenyiwei
首先要考虑，该转让是否仅为单纯的融资行为，还是完全转移了其所有权上的主要风险和报酬，以判断是否构成资产出售（处置）。
在原准则下，对此类售后回租，应判断其是否构成融资租赁。如果构成融资租赁的，则在建工程不能终止确认，所收到的合同权益转让款确认为融资性负债（长期应付款）处理。本质上作为资产抵押借款。
在新租赁准则下，首先对照新收入准则规定的条件判断是否构成资产出售，其次根据该判断结果，分别适用新租赁准则第五十一条和第五十二条的原则处理。如果不属于销售则属于单纯的融资行为；如果属于销售则终止确认与被转移的使用权相对应的这部分原资产账面价值，具体可参考新租赁准则应用指南中的案例。